臺灣高雄地方法院刑事判決　　　　　　　95年度易字第2452號
公　訴　人　臺灣高雄地方法院檢察署檢察官
被　　　告　甲○○
　　　　　　丙○○
　　　　　　乙○○
上列被告等因竊盜案件，經檢察官提起公訴（95年度偵字第6730
號、95年度偵緝字第3140號），本院判決如下：
    主  文
甲○○結夥三人以上，攜帶兇器竊盜，處有期徒刑拾月，減為有
期徒刑伍月，如易科罰金，以銀元參佰元即新臺幣玖佰元折算壹
日。扣案乙炔切割器壹組沒收。
丙○○結夥三人以上，攜帶兇器竊盜，累犯，處有期徒刑壹年，
減為有期徒刑陸月，如易科罰金，以銀元參佰元即新臺幣玖佰元
折算壹日。扣案乙炔切割器壹組沒收。
乙○○公訴不受理。
    事  實
一、丙○○前於民國94年間，因詐欺案件，經本院以94年度簡字
    第5803號判決判處有期徒刑4 月，於95年1 月11日易科罰金
    執行完畢。
二、甲○○於95年2 月23日下午，與丙○○、乙○○（同案被告
    ，已死亡）共同基於意圖為自己不法所有之犯意聯絡，結夥
    三人以上，由甲○○攜帶所有客觀上足以對人之生命、身體
    產生危險，得作為兇器使用之乙炔切割器1 組，駕駛其妻吳
    洪金宜所有車牌號碼XJ-9967 號自用小貨車，搭載丙○○、
    乙○○（已死亡，詳後述），前往高雄縣大寮鄉義和村高屏
    溪堤防外產業道路，於同日下午2 時40分前之某時許，行抵
    該處後，由甲○○持上開乙炔切割器切割戊○○所有置放該
    處之鐵塊3 塊後，由3 人將切下之鐵板搬運至上開小貨車後
    車斗得手。嗣於未及離去之際，為警查獲，並當場扣得鐵板
    3 塊及甲○○所有供共同犯罪所用之乙炔切割器1 組。
三、案經高雄縣政府警察局林園分局報告臺灣高雄地方法院檢察
    署檢察官偵查起訴。
    理  由
壹、被告甲○○、丙○○部分：
一、證據能力：按被告以外之人，於審判外之言詞或書面陳述，
    除法律有規定者外，不得作為證據，刑事訴訟法第159 條第
    1 項定有明文。是被告以外之人原則上當以其於審判中之陳
    述作為證據，然因本判決所引用之其餘證據資料（詳後引證
    據），其中傳聞證據部分，縱無刑事訴訟法第159 條之1 至
    第159 條之4 或其他規定之傳聞證據例外情形，亦因被告、
    檢察官或同意可作為證據使用，或未聲明異議，本院審酌該
    證據作成之情況，認為適當，依刑事訴訟法第159 條之5 第
    1 項、第2 項之規定（即刑事訴訟法第159 條第1 項之「除
    法律有規定者」），應得為證據。
二、訊據被告甲○○坦承於前揭時地，持所有乙炔切割器1 組切
    割鐵塊，當場為警查獲；且被告丙○○亦供認於前揭時間，
    由被告甲○○載同至上開地點，嗣經警查獲之事實。然均否
    認涉有加重竊盜犯行，被告甲○○辯稱：因從事鐵工工作，
    被告乙○○表示上開鐵塊係某人給他的，故支付工資邀其前
    往切割等語；被告王志強則以：不知道至現場係要搬運鐵塊
    ，且被告甲○○切割鐵塊之際，伊僅在旁與被告甲○○聊天
    等語置辯。惟查：
（一）被告甲○○於95年2 月13日下午，駕駛其妻吳洪金宜所有
      車牌號碼XJ-9967 號自用小貨車，搭載被告丙○○、乙○○，前往高雄縣大寮鄉義和村高屏溪堤防外產業道路，於
      同日下午2 時40分前之某時，行抵該處後，由被告甲○○
      自前開小貨車後車斗處，取出所有乙炔切割器乙組，切割
      被害人戊○○所有置放該處之鐵塊3 塊，嗣於同日下午2
      時40分許，為警查獲，並於前開自小貨車後車斗處，扣得
      乙炔切割器乙組及鐵塊3 塊之事實，業據被告甲○○、丙○○於警詢中陳述明確（分別見警卷第5 至6 頁、第8頁
      ），核與同案被告乙○○於警詢中證陳之情節相符（見警
      卷第10至12頁）。並經證人即查獲經警員己○○於本院審
      理中證述綦詳（參本院卷第215 至217 頁）。此外，並有
      扣押筆錄扣押物品目錄表、被害人戊○○具領失竊鐵塊之
      領據、現場照片、被告甲○○所呈現場照片等資料附卷可
      證（見警卷第14至18、25頁，本院卷第198 至200 、22 4
      頁），是此部分之事實，應堪認定。
（二）至被告甲○○、丙○○雖以前揭情詞置辯。然被告甲○○
      駕駛自用小客車搭載被告丙○○、乙○○至行竊現場之目
      的，係由被告丙○○、乙○○幫忙搬運鐵塊之事實，業據
      被告丙○○、同案被告乙○○於警詢及偵查中陳述明確（
      見警卷第8 頁第22行、第10頁倒數第3 行、第12頁第15行
      ）。再者，關於行竊地點位置、查獲經過及鐵塊用途之部
      分，證人己○○員警於本院審理中結證：案發當時係執行
      巡邏勤務，因接獲報案表示有3 人行竊鐵片，故前往行竊
      現場，該處為產業道路，必須經過提防始得抵達，故僅在
      當地耕作之人方會前往該處，平日巡邏時，未見其他人經
      過該產業道路，其到現場後隨即查獲被告甲○○、丙○○
      及同案被告乙○○，渠等3 人均未否認竊盜，且停放現場
      之小貨車後車斗上，已有放置經切割之鐵塊等語綦詳（參
      本院卷第215 至217 頁）。而證人即被害人戊○○亦於警
      詢中證述：上開遭竊取鐵板置於產業道路旁之目的，係作
      擋土牆所用，以防止土石崩落等語明確（見警卷第1 至2
      頁）。準此，因行竊地點人跡罕至，且觀諸被告甲○○庭
      呈照片所示，鐵塊插放地點，位於雜草叢生之路旁，顯然
      地處僻靜，被告甲○○、丙○○苟非行竊，自不會毫無緣
      由地特意行至該處切割鐵塊。參以警卷所附現場照片，可
      知被告甲○○切割之鐵塊豎立高度高於被告甲○○，具有
      相當體積，材質既為鐵製，重量必然非輕，而非被告甲○○一人所能輕易搬運，且鐵塊猶須先經切割後，始得搬運
      ，行竊過程耗時非短，顯非被告甲○○一人可得完成，故
      被告甲○○邀同被告丙○○、乙○○至行竊現場之目的應
      係由被告甲○○負責切割鐵塊，被告丙○○及同案被告乙○○則在場把風，並於被告甲○○將鐵塊切割後，共同搬
      運，以降低等候接應過程中遭查獲之風險，否則僅1 人即
      可完成竊盜，被告甲○○大可單獨前往，又何須搭載被告
      丙○○、乙○○陪同前往；被告丙○○、同案被告乙○○
      ，又豈會在毫無事情可協助之下，徒浪費時間，陪同被告
      甲○○前往行竊現場，並在現場單純觀看被告甲○○行竊
      、陪同被告甲○○聊天，足認被告甲○○等3 人至行竊現
      場之目的，應係共同行竊，並相互為上開之分工甚明。另
      關於鐵塊係何人所有部分，被告甲○○先於偵查中陳稱：
      半年前，友人林仲俊委請伊前往切割，並表示該鐵塊為他
      人棄置之廢鐵等語；嗣於本院審理時改稱：被告乙○○表
      示為該鐵塊所有人，並支付工資委其前往切割等語；因上
      開鐵塊係被害人戊○○所有等情，業如前述，則被告甲○○辯稱該鐵塊係友人林仲俊或同案被告乙○○所有，已難
      採信。況該鐵塊如係友人林仲俊央請被告甲○○前往切割
      ，何以在受請託半年後，被告甲○○始邀集同案被告乙○○、被告丙○○共同前往搬運，顯與常理有悖。且同案被
      告乙○○、被告丙○○亦均於偵查中結證：案發當日，乃
      被告甲○○主動至乙○○住處，邀集乙○○、丙○○前往
      搬運鐵塊等語（見偵卷第45至46頁），如該鐵塊係同案被
      告乙○○所有，並支付薪資委由被告甲○○前往行竊地點
      切割，為何卻由被告甲○○主動前往同案被告乙○○住處
      ，邀約同案被告乙○○、被告丙○○，實與一般僱用工人
      從事工作時，泰由業主事前主動聯絡所欲僱用之工人前往
      工作場所之經驗不符，故本件被告甲○○此部分之辯詞，
      不可採信。此外，復參以上開鐵塊係供擋土牆之用，目的
      為防制土石崩落，已如前述，故縱該行竊地點業已廢棄，
      但該擋土牆仍有功用，鐵塊所有人為免造成災害，實無將
      鐵塊切除之必要，而被告甲○○、丙○○、同案被告乙○○並非毫無智識經驗之人，對於該擋土牆之功能，應甚瞭
      然，當知該所有人仍有繼續使用該鐵塊之必要，竟仍共同
      前往行竊現場，推由被告甲○○持所有乙炔切割器切割鐵
      塊，而被告丙○○、同案被告乙○○則負責把風搬運鐵塊
      至車斗上，難謂無不法所有之意圖。綜上，本件事證明確
      ，被告甲○○、被告丙○○、同案被告乙○○結夥三人以
      上，攜帶兇器竊盜犯行，均堪認定。
三、被告甲○○所持乙炔切割器1 組，既為被告甲○○從事鐵工
    用以切割鐵板所用，並用以竊取被害人戊○○所有鐵塊，在
    客觀上顯然足以對他人之生命、身體構成威脅，且具有危險
    性，自屬兇器。被告甲○○、丙○○與同案被告乙○○，共
    同持上開乙炔切割器1 組竊盜，核被告甲○○、丙○○所為
    ，係犯刑法第321 條第1 項第3 款、第4 款之結夥三人以上
    攜帶兇器竊盜罪。被告甲○○、丙○○與同案被告乙○○間
    ，就上開加重竊盜犯行，有犯意聯絡及行為分擔，均為共同
    正犯。被告丙○○前於94年間，因詐欺案件，經本院以94年
    度簡字第5803號判決判處有期徒刑4 月，於95年1 月11日易
    科罰金執行完畢，有臺灣高等法院被告前案紀錄表在卷可參
    ，其於有期徒刑執行完畢後，5 年內故意再犯本件有期徒刑
    以上之罪，為累犯，應依刑法第47條第1 項規定加重其刑（
    被告丙○○於本件犯罪行為後，刑法相關累犯規定雖經修正
    ，並於95年7 月1 日施行，然本件被告丙○○係於前案詐欺
    罪執行完畢，5 年以內故意再犯本件有期徒刑以上之罪，不
    論依修正前之刑法第47條，或修正後之刑法第47條第1 項之
    規定，均構成累犯，對被告而言並無有利或不利之情形，自
    不生新舊法比較之問題，應逕依現行刑法第47條第1 項規定
    ，論以累犯，附此敘明）。爰審酌被告甲○○、丙○○，均
    尚值青壯，竟貪圖轉售鐵塊利益，結夥3 人以上，復以持兇
    器之方式行竊，漠視他人財產法益，對於社會治安亦生危害
    ，行為甚為可議，犯後均否認犯行，飾詞狡辯，未見悔意，
    又被告丙○○已有前科，竟仍不知慎行，而為本件加重竊盜
    案件；惟考量被告甲○○、丙○○所竊取之物品價值約1萬
    元，且竊取物品業經被害人領回，被害人亦於警詢中表示無
    意追究等一切情狀，分別量處如主文所示之刑。查被告甲○○、丙○○，共同為本件犯罪行為之時間，於96年4 月24
    日以前，核符中華民國九十六年罪犯減刑條例第2 條規定，
    應依同條例第2 條第1 項第3 款、第7 條，各減其宣告刑2
    分之1 如主文所示，就被告丙○○部分，依法先加而後減其
    宣告刑2 分之1 。並因被告甲○○、丙○○所犯本件加重竊
    盜罪，為最重本刑5 年以下有期徒刑以下之刑之罪，依中華
    民國96年罪犯減刑條例規定減刑後，均為6 月以下有期徒刑
    ，應依同條例第9 條，併斟酌上開犯罪情狀，依被告等行為
    時之刑法規定，分別諭知如主文所示易科罰金折算之標準（
    被告行為後，罰金罰鍰提高標準條例第2 條業已刪除，刑法
    及刑法施行法業於94年2 月2 日經總統以華總一義字第0940
    0014 901號令修正公布，並於95年7 月1 日施行而刑法第41
    條第1 項前段關於易科罰金之折算標準已由舊法之銀元100
    元、200 元、300 元修正為新臺幣1,000 元、2,000 元、3,
    000 元，因屬科刑規範事項之變更，其折算標準為裁判時所
    應諭知，自有就新舊法規定比較之必要，經比較新舊法結果
    ，以被告行為時之舊法較為有利於被告，應依刑法第2 條第
    1 項前段，是用修正前刑法相關易科罰金折算標準之規定）
    。扣案乙炔切割器1 組，為被告甲○○所有，供共同與被告
    丙○○、同案被告乙○○犯本件加重竊盜罪所用之物，業據
    被告甲○○供承在卷（參本院卷第220 頁），爰依刑法第38
    條第1 項第2 款規定及共同正犯應共負全部責任之法理，併
    予宣告沒收。
貳、被告乙○○部分
一、公訴意旨係以：被告乙○○與同案被告甲○○、丙○○，共
    同基於意圖為自己不法所有之犯意聯絡，持客觀上具有傷害
    人身體危險性，可作為兇器使用之乙炔切割器，於95年2 月
    23日14時40分許，3 人共乘車牌號碼XJ-9967 號自小貨車前
    往高雄縣大寮鄉義和村高屏溪堤防外產業道路，由同案被告
    甲○○以上開工具切割被害人戊○○所有，置放於上開道路
    用以防止土石崩落之鐵板後，再由3 人將切下之鐵板3 塊搬
    運至上開貨車之後車斗。嗣3 人正欲駕駛上開車輛離去之際
    ，為警當場查獲，並扣得鐵板3 塊及乙炔切割器1 組，因認
    被告乙○○涉犯刑法第321 條第1 項第3 款、第4 款之加重
    竊盜罪嫌。
二、按被告死亡者，法院應諭知不受理之判決，並得不經言詞辯
    論為之，刑事訴訟法第303 條第5 款、第307 條分別定有明
    文。經查，被告乙○○業於96年2 月18日死亡，有個人基本
    資料查詢結果及有臺灣高等法院被告前案紀錄表註記在卷可
    稽（參本院卷第161 、202 頁），揆諸前開說明，本件被告
    乙○○涉犯加重竊盜罪部分，爰不經言詞辯論，逕為諭知不
    受理之判決。
據上論斷，應依刑事訴訟法第299 條第1 項前段、第303 條第5
款、第307 條，刑法第2 條第1 項前段、第28條、第321 條第1
項第3 款、第4 款、第47條第1 項、第38條第1 項第2 款，修正
前刑法第41條第1 項前段，中華民國九十六年罪犯減刑條例第2
條第1 項第3 款、第7 條、第9 條，廢止前罰金罰鍰提高標準條
例第2 條，現行法規所定貨幣單位折算新台幣條例第2 條，判決
如主文所示。
本案經檢察官丁○○到庭執行職務。
中　　華　　民　　國　　96　　年　　7 　　月　　31　　日
                  刑事第十三庭  審判長法　官   方百正
                                      法  官   方錦源
                                      法  官   戴韻玲
以上正本證明與原本無異。
如不服本判決，應於收受送達後10日內向本院提出上訴書狀。
中　　華　　民　　國　　96　　年　　7 　　月　　31　　日
                                      書記官   李春慧
附錄本判決論罪之法條：
中華民國刑法第321條
犯竊盜罪而有左列情形之一者，處 6 月以上、 5 年以下有期徒
刑：
一  於夜間侵入住宅或有人居住之建築物、船艦或隱匿其內而犯
    之者。
二  毀越門扇、牆垣或其他安全設備而犯之者。
三  攜帶兇器而犯之者。
四  結夥三人以上而犯之者。
五  乘火災、水災或其他災害之際而犯之者。
六  在車站或埠頭而犯之者。
前項之未遂犯罰之。
